臺灣士林地方法院刑事判決　　　　　　　 99年度易字第257號
公　訴　人　臺灣士林地方法院檢察署檢察官
被　　　告　莊文欽
　　　　　　凌惠酉
共　　　同
選任辯護人　羅明通律師
　　　　　　楊永芳律師
上列被告因詐欺案件，經檢察官提起公訴（99年度偵續字第188
號），本院判決如下：
    主  文
莊文欽、凌惠酉均無罪。
    理  由
一、公訴意旨略以：被告莊文欽、凌惠酉為夫妻，在臺北縣汐止
    市○○○路428 號共同經營川裕汽車冷氣有限公司（下稱川
    裕公司），從事汽車冷氣壓縮機之加工製造及買賣，渠等明
    知川裕公司及其個人均已無資力，無力清償借款或支付票款
    ，竟共同基於意圖為自己不法所有之犯意聯絡，於民國96年
    間，在吳楀晴所經營、址設臺北市○○區○○路4 段286 號
    1 樓之汽車修護廠內，以川裕公司及往來下游廠商取得東南
    亞大筆壓縮機訂單，需要大筆現金向國外購買材料生產壓縮
    機為由，持如附表（原附表編號2 之票面金額，經蒞庭檢察
    官當庭更正為新台幣2 萬元，見審查庭卷第25頁反面）所示
    或莊文欽個人、或彼二人向陳芷盈、王淑珠等個人、或向陳
    芷盈配偶凌永明所經營之立呈工程實業有限公司（以下簡稱
    立呈公司）所借之支票，由莊文欽、凌惠酉在票後背書，向
    吳楀晴誆稱其中支票發票人立呈公司、陳芷盈、王淑珠等人
    均為川裕公司下游廠商，此等支票係該下游廠商支付川裕公
    司貨款之支票，使吳楀晴陷於錯誤，對莊文欽、凌惠酉、川
    裕公司債信以及上開以陳芷盈、王淑珠、立呈公司為發票人
    之支票之票據信用評估錯誤，而陸續出借現金共計新臺幣（
    下同）1,794 萬8,967 元予莊文欽、凌惠酉。詎上開支票屆
    期提示均不獲兌現，且莊文欽、凌惠酉等2 人亦避不見面，
    吳楀晴始知受騙。因認被告二人涉犯有刑法第339 條第1 項
    之詐欺取財罪嫌云云。
二、按犯罪事實應依證據認定之，無證據不得認定其犯罪事實；
    又不能證明被告犯罪者，應諭知無罪之判決；刑事訴訟法第
    154 條、第301 條第1 項分別定有明文。刑事訴訟法上所謂
    認定犯罪事實之證據，係指足以認定被告確有犯罪行為之積
    極證據而言，如未能發現相當證據或證據不足以證明，自不
    能以推測或擬制之方法，以為裁判基礎，最高法院29年上字
    第3105號及40年台上字第86號分別著有判例；又認定不利於
    被告之事實，須依積極證據，苟積極證據不足為不利被告之
    認定時，即應為有利於被告之認定，更不必有何有利之證據
    ，最高法院30年上字第816 號判例參照。且刑事訴訟上證明
    之資料，無論其為直接或間接證據，均須達於通常一般之人
    均不致有所懷疑，而得確信其為真實之程度，始得據為有罪
    之認定，若其關於被告是否犯罪之證明未能達此程度，而有
    合理懷疑之存在，致使無從形成有罪之確信，根據「罪證有
    疑，利於被告」之證據法則即不得遽為不利被告之認定，亦
    有最高法院76年度台上字第4986號判例可稽。且按刑法第33
    9 條詐欺罪，必須行為人自始基於不法所有之意圖，以詐術
    使人交付財物或以詐術取得財產上不法之利益或使第三人得
    之者，始能構成，至於民事債務當事人間，若有未依債務本
    旨履行給付之情形，在一般社會經驗而言，原因非一；其因
    不可歸責之事由無法給付，或因合法得對抗他造主張抗辯而
    拒絕給付，甚至債之關係成立後，始行惡意遲延給付，皆有
    可能，未必出於自始無意給付之詐欺犯罪一端；而刑事被告
    依法不負自證無罪之義務，故在別無積極證據之情形下，自
    難違反刑事訴訟法第154 條之規定，以被告單純債務不履行
    之狀況，推定被告自始即有不法所有之意圖而施用詐術。
三、檢察官認被告莊文欽、凌惠酉涉嫌詐欺罪嫌，無非係以被告
    二人之供述、告訴人吳楀晴之指訴、證人吳銘、李盈達、
    李盈毅、陳芷盈、王淑珠之證述，及附表所示之支票及退票
    理由單，為其論據。
四、訊據被告莊文欽、凌惠酉二人對於持有陳芷盈、立呈公司、
    王淑珠或川裕公司、莊文欽等人之支票向告訴人吳楀晴調借
    款項坦認無訛。惟並無以下游廠商有接獲東南亞大訂單為由
    向告訴人詐騙。被告二人堅決稱：因公司資金不夠，需買冷
    氣零件的貨物。原本莊文欽與告訴人舅舅吳銘是當兵同事
    ，莊文欽向吳銘借錢，後來他資金不夠，所以把支票轉給
    姪女吳楀晴周轉借錢，拿川裕公司、立呈公司、王淑珠、陳
    芷盈的票向告訴人借錢。原本用川裕公司的票向告訴人借錢
    ，告訴人要求第三人的支票，因為支票在我們手上，我們要
    背書，要由我們負責。從91年開始即拿客票或第3 人票向告
    訴人借錢，月息2 分，即1 萬元利息2 百元，年息24% ，利
    息從91年一直滾，公司負擔越來越重，至96年12月間，向告
    訴人協調，說明公司的困難，看要如何還款，因不想讓利息
    一直滾下去，後來無力支付票款。借來的錢，有一部分向廠
    商買冷氣零件，一部分支付公司開給別人的票，或支付向朋
    友調的票，也就是借新還舊。告訴人所提出來的都是沒有業
    務往來的，但之前有業務往來的都已兌現。通常我會找到利
    息較低的人，持支票向他們周轉，再把周轉來的錢匯到我的
    支票帳戶，讓告訴人持有我的支票兌現。一般我們做生意，
    只要不是我們的票即是客票，而且李盈毅事先查過票信才收
    下。告訴人一開始沒有說要做生意的客票，而是說只要第三
    人的票，不要我的票，只要我背書即可等語。
五、經查：
(一)、被告二人持卷附之支票向吳楀晴調借現金，固有卷附之支票
    及退票理由單為憑。（見98年度他字第1614號卷第5 至86頁
    ）惟查：
(二)、告訴人同意被告二人持支票供擔保借款予之，係經吳銘轉
    介，再經告訴人之夫將陳芷盈、立呈公司、王淑珠之支票向
    銀行照會，並無問題，始借款給被告之事實，有下述之證據
    可明。
１、證人李盈毅所證：我問莊文欽、凌惠酉是否是買空頭票，他
    們說不是，莊文欽有來過兩三次，每次我都有問他，他都說
    不是買空頭票，是下游廠商的票。王淑珠、陳芷盈、立呈公
    司的票，他們說是下游廠商的票，我們有照會，往來都正常
    。（見本院卷二第8 頁反面、第9 頁反面、第10頁）
２、告訴人吳楀晴歷次指陳結證：伊從91年7 月間起，就開始陸
    續借款予被告2 人，利息約定為月息2 分，被告每次都是在
    支票到期前，拿新的支票向伊借錢，伊扣掉利息後再將款項
    匯至被告莊文欽帳戶，使被告2 人原先提供給伊的支票得以
    兌現等語。
３、證人莊惟茵所證：我是莊文欽之姐，莊文欽自91年至96年間
    曾開口向我借錢，都是3 、5 萬元，是要軋支票，我只是家
    庭主婦，他也知道我沒有能力（見本院卷二第6 頁背面）。
４、再依告訴人提供之被告2 人自91年7 月1 日以後各年度持票
    借款明細表（見99年度偵續字第188 號卷第78至91頁）觀之
    ，被告2 人自91年7 月間起，即有持立呈公司、陳芷盈及王
    淑珠之支票向告訴人借款週轉之情形，且前揭支票於96年底
    以前均有兌現。
５、由上開事實，可見告訴人在被告2 人尚未還清舊債之情況下
    ，仍同意被告不斷持新的支票周轉款項，顯係基於與被告2
    人彼此間長期之借貸關係及有利息可收取之狀況，始同意於
    96年間繼續借款。堪認告訴人係因信賴前揭支票過往票信紀
    錄而同意出借，並無有陷於錯誤之可言。
(三)、被告莊文欽於卷附之附表所示之支票票載最早發票日期96年
    12月31日前，在96年12月25日即主動提出欲與吳楀晴協調，
    如何清償附表所示之債務，有下述各證人之證詞可稽。
１、證人即告訴人吳楀晴於本院結證：協調會有2 次，第2 次在
    96年12月26日，前一日為第1 次協調會。最後1 筆收到支票
    是96年12月10日。（本院卷二第12頁正面）
２、證人即告訴人夫之舅舅吳銘所證：被告二人向告訴人吳楀
    晴借錢，我是事後才知道。是莊文欽跑到我的汽車修護廠說
    ，他跟吳楀晴借了幾千萬。（見99年度偵續字第188 號卷第
    265頁）
３、證人即告訴人之小叔李盈達所證：我第一次看過被告莊文欽
    是在96年12月26日晚上，為作債務協商，當天在場之人有被
    告二人、莊文欽的姊姊莊惟茵、吳銘、李盈毅、吳楀晴，
    加上我、我的父母。被告二人向吳楀晴借款時，我不在現場
    。（見本院卷二第4、5 頁）
４、證人莊惟茵即被告莊文欽之姐所證：我弟弟跟我弟媳說他們
    向李盈毅借錢，希望我陪同他們去，可以緩和一下。他希望
    我陪同他們去，可以解釋他們的經濟狀況有困難，是否可以
    大家來解決如何還款。李盈毅的太太（即吳楀晴）很激動拿
    出本票要我弟弟簽，我弟弟不肯，談到怎麼還款、每月還多
    少，但對方拒絕。（見本院卷二第5頁背面、第6頁）
５、證人吳楀晴所證：在案發後被告之房地及陳芷盈之房地均為
    吳楀晴所拍賣。（見本院卷二第12頁反面、13頁）。
６、由上開各證人之證詞，即知被告二人在向告訴人多年以來持
    支票借款，在利息以每年24% 累積之情況下，債務金額高築
    ，無法還款，且在所示之支票到期日前即主動邀約債權人、
    債務人親朋好友，要求如何還款，事後亦無脫產，被告二人
    及陳芷盈之房地均為告訴人所賣，此一事實堪稱明確。
(四)、另就公訴人起訴所載：被告二人係以其下游廠商有接到東南
    亞大筆壓縮機訂單，故持其下游廠商之客票訛詐告訴人鉅款
    云云。經查：
１、此節固有告訴人之指訴：被告說下游廠商95、96年才做東南
    亞大筆壓縮機生意（見審查庭筆錄第4 頁）及證人吳銘所
    證：被告二人向告訴人吳楀晴借錢，我是事後才知道。莊文
    欽說他騙告訴人說他做東南亞壓縮機生意（見99年度偵續字
    第188 號卷第265 、266 頁）暨證人李盈達於偵查中所證：
    96年12月26日我大舅吳銘打電話給我說我大嫂被莊文欽夫
    婦騙2 千多萬元，當天約在吳銘家做債務處理，我大嫂回
    答說「莊文欽告訴她，其有做東南亞大筆壓縮機生意，而且
    有下游廠商的客票」；被告二人坦承確實用這樣的說法跟我
    大嫂借錢（見99年度偵續字第188 號卷第266 頁）。由以上
    三位證人之證詞，被告二人與告訴人借款時，吳銘、李盈
    達二人並無在場親自見聞，渠等二人所證，係經告訴人及被
    告莊文欽之轉述，是否屬實，尚有存疑。至於告訴人所指證
    ，被告二人以其下游廠商接獲東南亞大訂單訛詐伊云云，是
    否屬實？應再查：
２、證人吳銘所證：告訴人他們當時問我，莊文欽為人如何，
    我跟他說我與莊文欽是1 、20年的朋友，莊文欽很老實，我
    還說如果是被告的客票3 、5 萬、10萬沒有關係，但是如果
    是被告自己的票就不要了。（見本院卷二第70頁反面）
３、證人吳楀晴指述：以生意上往來所取得之票據來借款是我主
    動要求（見99年度偵續字第188 號卷第71頁）。其再於本院
    結證：我製作之101 筆的匯款給被告二人之資料中，都有真
    的客票穿插在裡面，金額較小，我們無法分辨有假的在裡面
    。所有的票都是借新還舊，一開始都有幾張真的客票，金額
    較小，不多，約三、四萬，我們無從分辨真假。（本院卷二
    第11頁）
４、證人王淑珠於偵查中所證：伊本來即做報關行、化妝品之生
    意，需開支票給客戶，因伊與莊文欽是好朋友，莊文欽公司
    很大，生意做很大，工廠也很大，莊文欽做汽車冷氣材料行
    ，他要買貨，他家貨很多很多。他需要支票去銀行貼現，所
    以伊才借支票給他到彰化銀行貼現，莊文欽告訴伊金額，伊
    自己填，時間到莊文欽會把錢匯到伊帳戶內，莊文欽一向很
    有信用，來來回回都好幾千萬，伊借支票給他有十多年等語
    。（見98年度偵字第10125 號卷第118 頁）
５、證人陳芷盈、凌永明夫妻所證：立呈公司的負責人是凌永明
    ，凌永明是凌惠酉的堂兄，立呈公司以前做生意，與凌惠酉
    有生意上的往來，會持支票互相調錢，沒有業務上的往來。
    （見98年度偵字第10125 號卷第83、84頁）陳芷盈於本院結
    證：凌惠酉他從南部上來後，我們走得很近，我有時候有資
    金上的調度，我會請他幫忙，借票好像是80幾年、90年那個
    時候就有了。她有說資金上調度的問題，及要付貨款等問題
    。（本院卷二第74頁）再凌永明夫妻所經營之立呈公司，是
    承做電話總機、監視器方面，因有虧損，故陳芷盈、立呈公
    司透過被告二人向告訴人借款支付貨款，其借款部分就有責
    任還款，故陳芷盈將唯一之房子信託登記給告訴人，亦據證
    人陳芷盈、凌永明於本院99年12月13日結證屬實，復有告訴
    人吳楀晴所提出陳芷盈、凌永明、莊文欽、凌惠酉於96年12
    月20日確認之債務清單，上載有川裕公司使用、立呈公司使
    用、合用，即係依序由莊文欽、陳芷盈借用或莊文欽與陳芷
    盈合起來借用之金額明細（見本院卷二第56、57頁）。
６、由上開證人之證述，告訴人借款給被告二人，係因經其夫之
    舅向其介紹，被告莊文欽人老實，並對告訴人稱可以拿被告
    莊文欽之客票面額10萬元之譜，但不要拿莊文欽之個人票。
    雖陳芷盈、立呈公司、王淑珠之支票非與莊文欽做生意往來
    之客票，固經證人王淑珠、陳芷盈證明。然依該二人所證，
    王淑珠本來即經營化妝品、報關行生意，而陳芷盈與其夫所
    經營之立呈公司係做電話總機、監視器之業務，渠等二人均
    有在營業，故均非無業之人。再王淑珠與莊文欽，陳芷盈與
    凌惠酉相互間有支票借用之往來情況，均有近十年之久，則
    被告二人持立呈公司、陳芷盈、王淑珠名義之支票向吳楀晴
    借用款項，尚難認被告二人故意持無法兌現之俗稱「巴樂票
    」向吳楀晴訛詐現款。
７、再就告訴人所指自95、96年間，被告二人佯騙：其接到貿易
    商東南亞大筆壓縮機訂單，而陳芷盈、立呈公司、王淑珠係
    其下游之貿易商部分，經查：
、依告訴人所製作之上開債權明細表（見98年度偵續字第188
    號卷第78至91頁）所顯示自95年1 月24日起迄最後一次96年
    12月10日止，上開三人名義所開立之支票金額，均在百萬元
    以下，約在40、50萬元之譜，最多亦係70多萬元，與95 年1
    月之前即91至94年間之金額並非有顯著巨額之差距。苟被告
    真有接到其下游貿易商之大訂單，其所接到之客票當與91年
    間起始迄94年間之支票金額有鉅大之差異。
、證人即告訴人之夫李盈毅所證：我當時表明要收被告生意往
    來的客票，我不要收被告名義的支票。然查：就告訴人吳楀
    晴所製作之被告二人自91年7 月1 日起持客票向其借款101
    次之明細表（見99年度偵續字第188 號卷第78至91頁）詳稽
    之，自第1 次借款即91年7 月1 日起之初始多次，被告即持
    發票人為王淑珠、立呈公司、陳芷盈之支票交付告訴人吳楀
    晴，間亦有被告莊文欽個人支票，且莊文欽之支票金額與告
    訴人所謂之王淑珠、立呈公司、陳芷盈之客票金額皆在伯仲
    之間（例如第2 次之18萬元、第3 次之6 萬7 千元，第4 次
    之25萬元、30萬元，第5 次之25萬元），之後亦有多次交付
    莊文欽名義之支票，（例如第41次即94年5 月31日、第51次
    即94年12月5 日、第53次即95年1 月24日、第60次即95年6
    月1 日、第61次即95年6 月12日、第63次即95年7 月5 日、
    第71次即95年10月31日、第75次即96年1 月2 日、第76次即
    96年1 月10日、第81次即96年4 月10日、第83次即96年5 月
    7 日、第88次即96年7 月2 日、第95次即96年10月5 日、第
    100 次即96年12月5 日）並非如告訴人所指述，其僅接受川
    裕公司之客票，不接受莊文欽之私人名義支票。
、告訴人吳楀晴所證：我所製作之借款明細表所記載「抽票」
    是莊文欽個人票交給我，但後來凌惠酉叫我把票抽出來，把
    日期延後，有些客票沒有寫發票人名字是真正客票。（見98
    年度偵字第10125 號卷第130 頁）準此，被告二人在支票未
    能兌現時，尚且請告訴人將支票抽出來不要軋，亦見被告二
    人與告訴人借貸過程中，仍在盡量維持信用，不破壞其與告
    訴人之信用關係；況且被告所交付之支票仍有不記名之而能
    兌現之真正客票。
、證人李盈毅所證：我有看過被告的工廠在台北市○○路，一
    個月營業額1 、20萬元（見98年度偵字第10125 號卷第119
    頁），且有被告莊文欽、凌惠酉夫妻共同經營川裕公司，從
    事汽車冷氣壓縮機之加工製造及買賣，分別於95、96年間有
    126 萬2,640 元及123 萬3,000 元之營業收入，並確有向各
    往來上游廠商訂購冷氣壓縮機之材料等情，有經濟部公司登
    記資料查詢列印1 紙、財政部臺灣省北區國稅局98年12月31
    日北區國稅審一字第0981071594號函提供之營利事業所得稅
    結算申報書、損益表、資產負債表。此外復有被告2 人所提
    出川裕公司自91年度至96年度付款給各廠商之簽收簿可佐（
    見98年度偵字第10125 號卷第181 至268 頁），足認被告2
    人向告訴人借款後，確有向往來上游廠商訂購冷氣壓縮機之
    材料，據以製作冷氣壓縮機對外銷售，顯非捏造不實理由而
    向告訴人借款，難認被告2 人有何不法所有之意圖。
六、另被告莊文欽、凌惠酉分別或共同在發票人立呈公司、陳芷
    盈及王淑珠之支票背面背書，有告訴人提出之支票影本在卷
    可參，顯見告訴人收取客票時，已評估支票有不獲兌現之風
    險，始要求被告2 人在支票背面背書，作為向告訴人借款之
    保證，縱被告2 人財產事後不足清償告訴人債務，被告2 人
    於借款之初，告訴人夫妻至工廠查看，並向銀行查詢發票人
    之票信，告訴人實已事先知悉及評估被告2 人財務狀況後而
    決定出借款項，尚不能以事後無法獲償即認被告2 人自始即
    無資力。
七、綜上，被告2 人之前揭辯詞尚堪採信，且檢察官對於起訴被
    告莊文欽、凌惠酉之犯罪事實所提出之證據，尚無從說服本
    院以形成被告有罪之心證，本案應屬民事債務不履行之範疇
    ，宜另循法律途徑解決之。此外，復查無其他積極證據，足
    以證明被告二人確有公訴人所指之詐欺犯行，依照首揭說明
    ，本院即應為被告二人無罪之諭知。
據上論斷，應依刑事訴訟法第301 條第1 項，判決如主文。
本案經檢察官蔡元仕到庭執行職務。
中    華    民    國   100    年    2     月    18    日
                  刑事第六庭審判長法  官  林秀鳳
                                  法  官  莊明達
                                  法  官  吳維雅
以上正本證明與原本無異。
如不服本判決應於收受判決後10日內向本院提出上訴書狀，並應
敘述具體理由；其未敘述上訴理由者，應於上訴期間屆滿後20日
內向本院補提理由書（均須按他造當事人之人數附繕本）「切勿
逕送上級法院」。
                                  書記官  黃瓊芳
中    華    民    國   100    年    2     月    18    日
附表：
立呈公司
   ┌──┬────┬────┬────┬─────┬───┬────┐
   │編號│發票日期│發票人  │背書人  │票面金額  │票  號│付款銀行│
   ├──┼────┼────┼────┼─────┼───┼────┤
   │1   │96.12.31│立呈工程│莊文欽、│53萬元    │AA9272│華泰營業│
   │    │        │        │凌惠酉、│          │442   │部      │
   │    │        │        │川裕公司│          │      │        │
   │    │        ├────┼────┼─────┼───┼────┤
   │    │        │立呈工程│莊文欽、│57萬5000元│AA9272│華泰營業│
   │    │        │        │凌惠酉、│          │444   │部      │
   │    │        │        │川裕公司│          │      │        │
   │    │        ├────┼────┼─────┼───┼────┤
   │    │        │立呈工程│莊文欽、│50萬1000元│AB1752│華泰營業│
   │    │        │        │凌惠酉、│          │242   │部      │
   │    │        │        │川裕公司│          │      │        │
   │    │        ├────┼────┼─────┼───┼────┤
   │    │        │立呈工程│莊文欽、│45萬元    │AB1752│華泰營業│
   │    │        │        │凌惠酉、│          │247   │部      │
   │    │        │        │川裕公司│          │      │        │
   │    │        ├────┼────┼─────┼───┼────┤
   │    │        │陳芷盈  │莊文欽、│57萬元    │CN2644│彰銀南勢│
   │    │        │        │凌惠酉、│          │126   │角分行  │
   │    │        │        │川裕公司│          │      │        │
   │    │        ├────┼────┼─────┼───┼────┤
   │    │        │陳芷盈  │莊文欽、│65萬5000元│CN2644│彰銀南勢│
   │    │        │        │凌惠酉、│          │127   │角分行  │
   │    │        │        │川裕公司│          │      │        │
   │    │        ├────┼────┼─────┼───┼────┤
   │    │        │陳芷盈  │莊文欽、│73萬元    │CN2644│彰銀南勢│
   │    │        │        │凌惠酉、│          │129   │角分行  │
   │    │        │        │川裕公司│          │      │        │
   │    │        ├────┼────┼─────┼───┼────┤
   │    │        │王淑珠  │莊文欽、│17萬6000元│RF0815│基隆二信│
   │    │        │        │凌惠酉、│          │673   │廟口分社│
   │    │        │        │川裕公司│          │      │        │
   │    │        ├────┼────┼─────┼───┼────┤
   │    │        │王淑珠  │莊文欽、│17萬6000元│RF0815│基隆二信│
   │    │        │        │凌惠酉、│          │674   │廟口分社│
   │    │        │        │川裕公司│          │      │        │
   ├──┼────┼────┼────┼─────┼───┼────┤
   │2   │97.1.5  │莊文欽  │川裕公司│2萬元     │CN2206│彰銀西松│
   │    │        │        │        │          │053   │分行    │
   │    │        ├────┼────┼─────┼───┼────┤
   │    │        │川裕公司│莊文欽、│2萬元     │SU3154│臺北富邦│
   │    │        │        │凌惠酉  │          │465   │松隆分行│
   ├──┼────┼────┼────┼─────┼───┼────┤
   │3   │97.1.10 │立呈工程│莊文欽、│74萬元    │AB1752│華泰營業│
   │    │        │        │凌惠酉、│          │249   │部      │
   │    │        │        │川裕公司│          │      │        │
   │    │        ├────┼────┼─────┼───┼────┤
   │    │        │陳芷盈  │莊文欽、│47萬2000元│CN2644│彰銀南勢│
   │    │        │        │凌惠酉、│          │131   │角分行  │
   │    │        │        │川裕公司│          │      │        │
   │    │        ├────┼────┼─────┼───┼────┤
   │    │        │王淑珠  │莊文欽、│48萬元    │RF0815│基隆二信│
   │    │        │        │凌惠酉、│          │671   │廟口分社│
   │    │        │        │川裕公司│          │      │        │
   │    │        ├────┼────┼─────┼───┼────┤
   │    │        │川裕公司│        │2萬元     │SU3154│臺北富邦│
   │    │        │        │        │          │475   │松隆分行│
   ├──┼────┼────┼────┼─────┼───┼────┤
   │4   │97.1.31 │立呈公司│莊文欽、│68萬7000元│AB1752│華泰營業│
   │    │        │        │凌惠酉  │          │250   │部      │
   │    │        ├────┼────┼─────┼───┼────┤
   │    │        │立呈公司│莊文欽、│56萬5000元│AA9272│華泰營業│
   │    │        │        │凌惠酉  │          │447   │部      │
   │    │        ├────┼────┼─────┼───┼────┤
   │    │        │陳芷盈  │莊文欽、│56萬8000元│CN2644│彰銀南勢│
   │    │        │        │凌惠酉  │          │132   │角分行  │
   │    │        ├────┼────┼─────┼───┼────┤
   │    │        │陳芷盈  │莊文欽、│53萬2000元│CF0678│彰銀南勢│
   │    │        │        │凌惠酉  │          │575   │角分行  │
   │    │        ├────┼────┼─────┼───┼────┤
   │    │        │王淑珠  │莊文欽、│48萬元    │RF0815│基隆二信│
   │    │        │        │凌惠酉  │          │662   │廟口分社│
   │    │        ├────┼────┼─────┼───┼────┤
   │    │        │王淑珠  │莊文欽、│48萬元    │RF0815│基隆二信│
   │    │        │        │凌惠酉  │          │663   │廟口分社│
   │    │        ├────┼────┼─────┼───┼────┤
   │    │        │莊文欽  │        │35萬元    │CN2201│彰銀西松│
   │    │        │        │        │          │790   │分行    │
   │    │        ├────┼────┼─────┼───┼────┤
   │    │        │莊文欽  │        │35萬元    │CN2201│彰銀西松│
   │    │        │        │        │          │791   │分行    │
   │    │        ├────┼────┼─────┼───┼────┤
   │    │        │莊文欽  │        │32萬元    │CN2201│彰銀西松│
   │    │        │        │        │          │792   │分行    │
   ├──┼────┼────┼────┼─────┼───┼────┤
   │5   │97.2.5  │莊文欽  │        │2萬元     │CN2206│彰銀西松│
   │    │        │        │        │          │051   │分行    │
   │    │        ├────┼────┼─────┼───┼────┤
   │    │        │川裕公司│莊文欽、│2萬元     │SU3154│臺北富邦│
   │    │        │        │凌惠酉  │          │466   │松隆分行│
   ├──┼────┼────┼────┼─────┼───┼────┤
   │6   │97.2.10 │川裕公司│        │2萬元     │SU3154│臺北富邦│
   │    │        │        │        │          │476   │松隆分行│
   ├──┼────┼────┼────┼─────┼───┼────┤
   │7   │97.2.29 │立呈公司│莊文欽、│57萬元    │AB1752│華泰營業│
   │    │        │        │凌惠酉  │          │244   │部      │
   │    │        ├────┼────┼─────┼───┼────┤
   │    │        │立呈公司│莊文欽、│51萬元    │AB1752│華泰營業│
   │    │        │        │凌惠酉  │          │245   │部      │
   │    │        ├────┼────┼─────┼───┼────┤
   │    │        │陳芷盈  │莊文欽、│65萬元    │CN2644│彰銀南勢│
   │    │        │        │凌惠酉  │          │134   │角分行  │
   │    │        ├────┼────┼─────┼───┼────┤
   │    │        │陳芷盈  │莊文欽、│47萬元    │CN2644│彰銀南勢│
   │    │        │        │凌惠酉  │          │135   │角分行  │
   │    │        ├────┼────┼─────┼───┼────┤
   │    │        │王淑珠  │莊文欽、│48萬元    │RF0815│基隆二信│
   │    │        │        │凌惠酉  │          │657   │廟口分社│
   │    │        ├────┼────┼─────┼───┼────┤
   │    │        │王淑珠  │莊文欽、│45萬元    │RF0815│基隆二信│
   │    │        │        │凌惠酉  │          │659   │廟口分社│
   │    │        ├────┼────┼─────┼───┼────┤
   │    │        │川裕公司│莊文欽、│45萬元    │SU3154│臺北富邦│
   │    │        │        │凌惠酉  │          │497   │松隆分行│
   ├──┼────┼────┼────┼─────┼───┼────┤
   │8   │97.3.5  │莊文欽  │        │2萬元     │CN2206│彰銀西松│
   │    │        │        │        │          │052   │分行    │
   │    │        ├────┼────┼─────┼───┼────┤
   │    │        │川裕公司│莊文欽、│2萬元     │SU3154│臺北富邦│
   │    │        │        │凌惠酉  │          │467   │松隆分行│
   ├──┼────┼────┼────┼─────┼───┼────┤
   │9   │97.3.10 │立呈公司│莊文欽、│62萬元    │AB1752│華泰營業│
   │    │        │        │凌惠酉  │          │248   │部      │
   │    │        ├────┼────┼─────┼───┼────┤
   │    │        │立呈公司│莊文欽、│64萬元    │AA9272│華泰營業│
   │    │        │        │凌惠酉  │          │450   │部      │
   │    │        ├────┼────┼─────┼───┼────┤
   │    │        │陳芷盈  │莊文欽、│67萬元    │CN2644│彰銀南勢│
   │    │        │        │凌惠酉  │          │137   │角分行  │
   │    │        ├────┼────┼─────┼───┼────┤
   │    │        │王淑珠  │莊文欽、│48萬元    │RF0815│基隆二信│
   │    │        │        │凌惠酉  │          │656   │廟口分社│
   │    │        ├────┼────┼─────┼───┼────┤
   │    │        │川裕公司│        │2萬元     │SU3154│臺北富邦│
   │    │        │        │        │          │477   │松隆分行│
   ├──┼────┼────┼────┼─────┼───┼────┤
   │10  │97.3.31 │立呈公司│莊文欽、│57萬元    │AB0161│華泰營業│
   │    │        │        │凌惠酉  │          │354   │部      │
   │    │        ├────┼────┼─────┼───┼────┤
   │    │        │立呈公司│莊文欽、│65萬元    │AB0161│華泰營業│
   │    │        │        │凌惠酉  │          │357   │部      │
   │    │        ├────┼────┼─────┼───┼────┤
   │    │        │立呈公司│莊文欽、│60萬元    │AB0161│華泰營業│
   │    │        │        │凌惠酉  │          │360   │部      │
   │    │        ├────┼────┼─────┼───┼────┤
   │    │        │陳芷盈  │莊文欽、│68萬元    │CN2644│彰銀南勢│
   │    │        │        │凌惠酉  │          │139   │角分行  │
   │    │        ├────┼────┼─────┼───┼────┤
   │    │        │陳芷盈  │莊文欽、│13萬元    │CN2644│彰銀南勢│
   │    │        │        │凌惠酉  │          │140   │角分行  │
   │    │        ├────┼────┼─────┼───┼────┤
   │    │        │陳芷盈  │莊文欽、│60萬元    │CN2644│彰銀南勢│
   │    │        │        │凌惠酉  │          │141   │角分行  │
   │    │        ├────┼────┼─────┼───┼────┤
   │    │        │陳芷盈  │莊文欽、│68萬元    │CN2644│彰銀南勢│
   │    │        │        │凌惠酉  │          │144   │角分行  │
   │    │        ├────┼────┼─────┼───┼────┤
   │    │        │王淑珠  │莊文欽、│38萬元    │RF0815│基隆二信│
   │    │        │        │凌惠酉  │          │658   │廟口分社│
   ├──┼────┼────┼────┼─────┼───┼────┤
   │11  │97.4.5  │莊文欽  │        │2萬元     │CN2206│彰銀西松│
   │    │        │        │        │          │054   │分行    │
   │    │        ├────┼────┼─────┼───┼────┤
   │    │        │川裕公司│莊文欽、│2萬元     │SU3154│臺北富邦│
   │    │        │        │凌惠酉  │          │468   │松隆分行│
   ├──┼────┼────┼────┼─────┼───┼────┤
   │12  │97.4.10 │立呈公司│莊文欽、│51萬2000元│AB0161│華泰營業│
   │    │        │        │凌惠酉  │          │363   │部      │
   │    │        ├────┼────┼─────┼───┼────┤
   │    │        │立呈公司│莊文欽、│49萬8000元│AB0161│華泰營業│
   │    │        │        │凌惠酉  │          │366   │部      │
   │    │        ├────┼────┼─────┼───┼────┤
   │    │        │立呈公司│莊文欽、│65萬元    │AB0161│華泰營業│
   │    │        │        │凌惠酉  │          │370   │部      │
   │    │        ├────┼────┼─────┼───┼────┤
   │    │        │陳芷盈  │莊文欽、│62萬元    │CN2644│彰銀南勢│
   │    │        │        │凌惠酉  │          │142   │角分行  │
   │    │        ├────┼────┼─────┼───┼────┤
   │    │        │陳芷盈  │莊文欽、│10萬7000元│CN2644│彰銀南勢│
   │    │        │        │凌惠酉  │          │143   │角分行  │
   │    │        ├────┼────┼─────┼───┼────┤
   │    │        │陳芷盈  │莊文欽、│73萬元    │CN2644│彰銀南勢│
   │    │        │        │凌惠酉  │          │146   │角分行  │
   │    │        ├────┼────┼─────┼───┼────┤
   │    │        │川裕公司│        │2萬元     │SU3154│臺北富邦│
   │    │        │        │        │          │478   │松隆分行│
   ├──┼────┼────┼────┼─────┼───┼────┤
   │13  │97.4.30 │立呈公司│莊文欽、│65萬元    │AB0161│華泰營業│
   │    │        │        │凌惠酉  │          │373   │部      │
   │    │        ├────┼────┼─────┼───┼────┤
   │    │        │立呈公司│莊文欽、│63萬元    │AB0161│華泰營業│
   │    │        │        │凌惠酉  │          │376   │部      │
   │    │        ├────┼────┼─────┼───┼────┤
   │    │        │立呈公司│莊文欽、│78萬元    │AB0161│華泰營業│
   │    │        │        │凌惠酉  │          │377   │部      │
   │    │        ├────┼────┼─────┼───┼────┤
   │    │        │陳芷盈  │莊文欽、│65萬元    │CN2644│彰銀南勢│
   │    │        │        │凌惠酉  │          │145   │角分行  │
   ├──┼────┼────┼────┼─────┼───┼────┤
   │14  │97.5.5  │莊文欽  │        │2萬元     │CN2206│彰銀西松│
   │    │        │        │        │          │055   │分行    │
   │    │        ├────┼────┼─────┼───┼────┤
   │    │        │莊文欽  │凌惠酉  │35萬元    │CN2206│彰銀西松│
   │    │        │        │        │          │056   │分行    │
   │    │        ├────┼────┼─────┼───┼────┤
   │    │        │莊文欽  │凌惠酉  │35萬元    │CN2206│彰銀西松│
   │    │        │        │        │          │057   │分行    │
   │    │        ├────┼────┼─────┼───┼────┤
   │    │        │莊文欽  │凌惠酉  │30萬元    │CN2206│彰銀西松│
   │    │        │        │        │          │058   │分行    │
   │    │        ├────┼────┼─────┼───┼────┤
   │    │        │川裕公司│莊文欽、│2萬元     │SU3154│臺北富邦│
   │    │        │        │凌惠酉  │          │468   │松隆分行│
   ├──┼────┼────┼────┼─────┼───┼────┤
   │15  │97.5.10 │川裕公司│        │2萬元     │SU3154│臺北富邦│
   │    │        │        │        │          │479   │松隆分行│
   ├──┼────┼────┼────┼─────┼───┼────┤
   │16  │97.6.5  │川裕公司│莊文欽、│35萬元    │SU3154│臺北富邦│
   │    │        │        │凌惠酉  │          │470   │松隆分行│
   │    │        ├────┼────┼─────┼───┼────┤
   │    │        │川裕公司│莊文欽、│35萬元    │SU3154│臺北富邦│
   │    │        │        │凌惠酉  │          │471   │松隆分行│
   │    │        ├────┼────┼─────┼───┼────┤
   │    │        │川裕公司│莊文欽、│32萬元    │SU3154│臺北富邦│
   │    │        │        │凌惠酉  │          │472   │松隆分行│
   ├──┼────┼────┼────┼─────┼───┼────┤
   │17  │97.7.10 │川裕公司│莊文欽、│35萬元    │SU3154│臺北富邦│
   │    │        │        │凌惠酉  │          │481   │松隆分行│
   │    │        ├────┼────┼─────┼───┼────┤
   │    │        │川裕公司│莊文欽、│35萬元    │SU3154│臺北富邦│
   │    │        │        │凌惠酉  │          │482   │松隆分行│
   │    │        ├────┼────┼─────┼───┼────┤
   │    │        │川裕公司│莊文欽、│32萬元    │SU3154│臺北富邦│
   │    │        │        │凌惠酉  │          │483   │松隆分行│
   └──┴────┴────┴────┴─────┴───┴────┘